【裁判字號】    98,審聲,145
【裁判日期】    980410
【裁判案由】    停止執行
【裁判全文】
臺灣高雄地方法院民事裁定             98年度審聲字第145號
聲  請  人  乙○○
相  對  人  甲○○○○○○
上列當事人間聲請停止執行事件，本院裁定如下：
    主  文
聲請人供擔保新台幣肆拾萬元後，本院九十八年度司執字第一二
二三九號強制執行事件，於本院九十八年度審訴字第七九二號第
三人異議之訴事件判決確定前，應暫予停止。
    理  由
一、聲請意旨略以：相對人於民國98年2 月28日，以本院97年度
    促訴字第30553 號支付命令為執行名義，向本院聲請就聲請
    人繼承自被繼承人陳金盾遺產範圍內之財產為強制執行，惟
    相對人係陳報聲請人之固有財產即聲請人對訴外人高雄銀行
    股份有限公司、中國信託商業銀行股份有限公司、臺北富邦
    銀行股份有限公司之存款債權供執行，聲請人業以此為由提
    起第三人異議之訴，現由本院以97年度審訴字第792 號民事
    事件受理在案，爰依強制執行法第18條第2 項之規定，聲請
    准供擔保後停止強制執行。
二、按有回復原狀之聲請，或提起再審或異議之訴，或對於和解
    為繼續審判之請求，或提起宣告調解無效之訴，撤銷調解之
    訴，或對於法院依強制執行法第4 條第1 項第5 款之裁定提
    起抗告時，法院因必要情形或依聲請定相當並確實擔保，得
    為停止強制執行之裁定，強制執行法第18條第2 項定有明文
    。又法院裁定准許停止強制執行所定之擔保金，係備供債權
    人因停止執行所受損害之賠償，其數額應依標的物停止執行
    後，債權人未能即時受償或利用該標的物所受之損害額，或
    其因另供擔保強制執行所受之損害額定之，非以標的物之價
    值或其債權額為依據。（最高法院91年度台抗字第429 號裁
    定意旨參照）
三、經查：聲請人係以上開支付命令未合法送達，非有效成立之
    執行名義，及相對人聲請執行之財產屬聲請人之固有財產為
    由，提起第三人異議之訴，聲請停止本院98年度司執字第12
    239 號強制執行程序，此經本院調取上開執行卷宗及本院98
    年度審訴字第792 號第三人異議之訴事件卷宗核閱屬實，是
    聲請人聲請停止執行，即屬有據。又相對人聲請強制執行之
    債權額本金為新臺幣（下同）2,958,251 元，加計迄至98年
    4 月9 日止之利息，債權額共計3,291,054 元，上開強制執
    行事件目前已扣押聲請人對高雄銀行股份有限公司、中國信
    託商業銀行股份有限公司、臺北富邦銀行股份有限公司之存
    款債權各168,427 元、1,073,247 元、2,899,994 元，目前
    執行程序僅進行至核發扣押命令，本院審酌相對人因遲延受
    償，可能受有之利息損害、物價上漲之損失及其他預期利益
    ，及本案爭點在於相對人之執行名義是否已有效成立、上開
    扣押之債權是否為聲請人之固有財產，預估至訴訟確定約需
    時2 年等情狀，酌定本件之擔保金額為40萬元。
四、依強制執行法第18條第2項，裁定如主文。
中    華    民    國    98    年    4     月    10    日
                      民事第二庭法  官  黃悅璇
正本證明與原本無異。
如不服本裁定應於送達後10日內向本院提出抗告狀，並繳納裁判
費新台幣1,000元。
中    華    民    國    98    年    4     月    10    日
                                書記官  林昭吟


司法院資訊處製作；財團法人民間司法改革基金會備份。
